hr-HR: Mehanizam za lansiranje vrtuljke: Ispaljivač u stilu Beybladea; Ispaljivač s ručicom; Ručna rotacija (okret prstima); Motorizirano/elektroničko; Ispaljivač na potezanje niti; Ispaljivač na tipku; Ispaljivač s poteznom trakom; Namotano niti; Na navijanje (opruga); Ostalo
en: Spinning top launch mechanism: Beyblade-style launcher; Crank launcher; Hand spin (finger twist); Motorized/electronic; Pull-string launcher; Push button launcher; Ripcord launcher; String-wound; Wind-up (spring); Other
tr: Dönen top başlatma mekanizması: Beyblade tipi fırlatıcı; Krank fırlatıcı; Elde döndürme (parmak çevirmeli); Motorlu/elektronik; İpli fırlatıcı; Düğmeli fırlatıcı; Çekme kordonlu fırlatıcı; İp sarmalı; Kurmalı (yaylı); Diğer
pt-BR: Pião mecanismo de lançamento: Lançador estilo Beyblade; Lançador de manivela; Rotação manual (torção de dedos); Motorizado/eletrônico; Lançador de corda; Lançador de botão; Lançador de cremalheira; Enrolado com corda; Corda (mola); Outros
el: Μηχανισμός εκκίνησης σβούρας: Εκτοξευτής τύπου Beyblade; Εκτοξευτής με μανιβέλα; Περιστροφή με το χέρι (με τα δάχτυλα); Μηχανοκίνητος/ηλεκτρονικός; Εκτοξευτής με κορδόνι; Εκτοξευτής με κουμπί; Εκτοξευτής με οδοντωτό ιμάντα (ripcord); Κουρδιστό με κορδόνι; Κουρδιστό (με ελατήριο); Άλλο
es: Mecanismo de lanzamiento de la peonza: Lanzador estilo Beyblade; Lanzador de manivela; Giro manual (con los dedos); Motorizado/electrónico; Lanzador de cuerda de tracción; Lanzador de botón; Lanzador de cremallera; Enrollado con cuerda; De cuerda (resorte); Otro
fr: Mécanisme de lancement de la toupie: Lanceur de style Beyblade; Lanceur à manivelle; Lancement manuel (rotation des doigts); Motorisé/Électronique; Lanceur à ficelle; Lanceur à bouton-poussoir; Lanceur à crémaillère; À ficelle enroulée; À remonter (ressort); Autre
ko: 팽이 발사 장치: 베이블레이드 스타일 런처; 크랭크 런처; 핸드 스핀(손가락 트위스트); 전동/전자식; 풀 스트링 런처; 푸시 버튼 런처; 립코드 런처; 줄 감기식; 태엽식(스프링); 기타
lt-LT: Vilkelio paleidimo mechanizmas: „Beyblade“ stiliaus paleidiklis; Sukamasis paleidiklis; Sukamas ranka (pirštais); Motorizuotas / elektroninis; Paleidiklis su traukiama virvute; Mygtukinis paleidiklis; Paleidiklis su dantytuoju dirželiu; Apvyniojamas virvute; Užsukamas (spyruoklinis); Kita
zh-TW: 陀螺發射機制: 戰鬥陀螺發射器; 曲柄發射器; 手轉 (手指扭轉); 電動/電子; 拉線發射器; 按鈕發射器; 拉條發射器; 繞線式; 發條 (彈簧); 其他
ro-RO: Mecanism de lansare a titirezului: Lansator tip Beyblade; Lansator cu manivelă; Rotație manuală (răsucire cu degetele); Motorizat/electronic; Lansator cu sfoară; Lansator cu buton; Lansator cu cremalieră; Înfășurat cu sfoară; Prin întoarcere (arc); Altele
cs: Mechanismus spouštění káči: Odpalovač ve stylu Beyblade; Klikový odpalovač; Roztočení rukou (prsty); Motorizovaný/elektronický; Odpalovač s tažnou šňůrkou; Tlačítkový odpalovač; Odpalovač s ozubeným páskem; Navíjecí na šňůrku; Natahovací (na pružinu); Jiné
th: กลไกการปล่อยลูกข่าง: ตัวชู้ตสไตล์เบย์เบลด; ตัวชู้ตแบบมือหมุน; ปั่นด้วยมือ (บิดนิ้ว); มอเตอร์/อิเล็กทรอนิกส์; ตัวชู้ตแบบดึงเชือก; ตัวชู้ตแบบกดปุ่ม; ตัวชู้ตแบบสายดึง; พันเชือก; ลานไขลาน (สปริง); อื่นๆ
zh-CN: 陀螺发射机制: 战斗陀螺式发射器; 曲柄发射器; 手动旋转（手指捻动）; 电动/电子; 拉线发射器; 按钮发射器; 拉条发射器; 缠线式; 发条（弹簧）; 其他
nb: Oppskytingsmekanisme for snurrebass: Utskytningsmekanisme i Beyblade-stil; Sveivutskytning; Håndspinn (fingervri); Motorisert/elektronisk; Utskytningsmekanisme med trekksnor; Utskytningsmekanisme med knapp; Utskytningsmekanisme med trekksnor; Snorviklet; Opptrekkbar (fjær); Annet
sl-SI: Kako se čavra zažene oziroma požene v vrtenje.: Lansirnik v stilu Beyblade; Lansirnik z ročico; Ročno vrtenje (s prsti); Motorizirano/elektronsko; Lansirnik na poteg vrvice; Lansirnik na gumb; Lansirnik na zobato letev; Navito z vrvico; Navijanje (vzmet); Drugo
bg-BG: Механизъм за задвижване на пумпала: Изстрелвачка тип Beyblade; Изстрелвачка с манивела; Ръчно завъртане (с пръсти); Моторизирана/електронна; Изстрелвачка с издърпване на връв; Изстрелвачка с бутон; Изстрелвачка с рипкорд; Навита с връв; Навиване (пружина); Друго
pt-PT: Mecanismo de lançamento do pião: Lançador estilo Beyblade; Lançador de manivela; Rotação manual (torção com os dedos); Motorizado/eletrónico; Lançador de corda; Lançador de botão; Lançador de cremalheira; Corda enrolada; Dar à corda (mola); Outro
da: Startmekanisme for snurretop: Beyblade-lignende affyrer; Håndsving-affyrer; Håndspin (fingerdrejning); Motoriseret/elektronisk; Træksnorsaffyrer; Trykknapsaffyrer; Ripcord-affyrer; Snorviklet; Optrækkelig (fjeder); Andet
sv: Utlösningsmekanism för snurra: Beyblade-liknande avfyrningsmekanism; Vevavfyrning; Snurras för hand (fingergrepp); Motoriserad/elektronisk; Avfyrning med dragsnöre; Avfyrning med knapp; Kuggstångsavfyrning; Upprullad på snöre; Uppdragen (fjäder); Annat
de: Startmechanismus des Kreisels: Beyblade-artiger Starter; Kurbel-Starter; Handdrehung (Fingerdrehung); Motorisiert/elektronisch; Zugschnur-Starter; Druckknopf-Starter; Reißleinen-Starter; Fadenaufzug; Aufziehbar (Feder); Sonstige
hu: Búgócsiga-indítómechanizmus: Beyblade stílusú kilövő; Hajtókaros kilövő; Kézi pörgetés (ujjal pörgethető); Motoros/elektronikus; Húzózsinóros kilövő; Nyomógombos kilövő; Fogasléces kilövő; Zsinórra tekert; Felhúzható (rugós); Egyéb
vi: Cơ chế phóng con quay: Đồ phóng kiểu Beyblade; Đồ phóng quay tay; Quay bằng tay (vặn ngón tay); Gắn động cơ/điện tử; Đồ phóng kéo dây; Đồ phóng nút bấm; Đồ phóng dây kéo (Ripcord); Quấn dây; Lên dây cót (lò xo); Khác
ja: 回転するコマのLaunchメカニズム: ベイブレードスタイルランチャー; クランプランチャー; ハンドスピン (指ひねり); モーター/電動; プルストリングランチャー; プッシュボタンランチャー; リップコードランチャー; 糸巻き; ゼンマイ式 (スプリング); その他
pl: Mechanizm wprawiania bączka w ruch: Wyrzutnia typu Beyblade; Wyrzutnia na korbę; Zakręcenie ręczne (palcami); Silnikowy / elektroniczny; Wyrzutnia na sznurek; Wyrzutnia na przycisk; Wyrzutnia z paskiem zębatym; Owijana sznurkiem; Nakręcana (sprężyna); Inne
fi: Hyrrän pyöräytysmekanismi: Beyblade-tyylinen laukaisin; Kampilaukaisin; Käsipyöritys (sormivääntö); Moottoroitu/elektroninen; Vetonarulaukaisin; Painonappilaukaisin; Vetohihnalaukaisin; Narulla vedettävä; Vedettävä (jousi); Muu
sk-SK: Mechanizmus spúšťania vĺčika: Odpaľovač v štýle Beyblade; Kľukový odpaľovač; Ručné roztočenie (prstami); Motorizované/elektronické; Šnúrkový odpaľovač; Tlačidlový odpaľovač; Odpaľovač s naťahovacím pásikom; Navinutý na šnúrke; Naťahovací (pružina); Iný
ru: Механизм запуска волчка: Пусковое устройство в стиле Beyblade; Кривошипное пусковое устройство; Ручной запуск (пальцами); Моторизованный/электронный; Пусковое устройство на веревке; Кнопочное пусковое устройство; Пусковое устройство с зубчатым тросиком; Намотка нитью; Заводной (пружинный) механизм; Другое
nl: Spintop lanceermechanisme: Beyblade-achtige launcher; Slinger-launcher; Handspin (vinger-twist); Gemotoriseerd/elektronisch; Trekkoord-launcher; Drukknop-launcher; Trekkoord-launcher; Opgewonden met touwtje; Opwindbaar (veer); Overige
it: Meccanismo di lancio della trottola: Lanciatore stile Beyblade; Lanciatore a manovella; Rotazione manuale (rotazione con le dita); Motorizzato/elettronico; Lanciatore a corda; Lanciatore a pulsante; Lanciatore a cremagliera; Avvolto a filo; A carica (molla); Altro